臺灣嘉義地方法院民事裁定　　　　　　　100年度聲字第105號
聲　請　人　蔡宗仁
相　對　人　蔡于涵　　民國84.
　　　　　　蔡力程　　民國87.
共　　　同
法定代理人　陳又綾
上列當事人間聲請停止執行事件，本院裁定如下：
  主  文
聲請人供擔保新臺幣貳拾萬貳仟伍佰元後，本院民國一００年度
司執字第二六六一號強制執行事件對於聲請人所為之強制執行程
序，於本院民國一００年度訴字第二０四號債務人異議之訴事件
判決確定、和解或撤回起訴前應暫予停止。
  理  由
一本件聲請意旨略以：相對人聲請以本院民國100年度司執字第2
  661號事件執行聲請人之財產，然聲請人已對本件債務提起義
  務之訴，爰聲請裁定停止上開執行事件之執行程序。
二按有回復原狀之聲請，或提起再審或異議之訴，或對於和解為
  繼續審判之請求，或提起宣告調解無效之訴、撤銷調解之訴，
  或對於許可強制執行之裁定提起抗告時，法院因必要情形或依
  聲請定相當並確實之擔保，得為停止強制執行之裁定，強制執
  行法第18條第2項定有明文。又按法院因債務人之聲請，依法
  定相當並確實之擔保，得為停止強制執行之裁定，債務人本此
  裁定所供擔保，係以擔保債權人因債務人聲請停止強制執行不
  當可能遭受之損害得獲賠償為目的，乃兼顧債權人與債務人之
  權益，並非增加債務人之額外負擔（司法院大法官會議釋字第
  403號解釋意旨參照），是法院定此項擔保，其數額應依標的
  物停止執行後，債權人未能即時受償或利用該標的物所受之損
  害額，或其因另供擔保強制執行所受之損害額定之，非以標的
  物之價值或其債權額為依據（最高法院民國91年度臺抗字第11
  3號裁定參照）。
三經查，相對人以本院94年度婚字第81號判決為執行名義，聲請
  強制執行聲請人之財產，經本院以100年度司執字第2661號強
  制執行事件受理，又聲請人以本院94年度婚字第81號事件上訴
  後，已達成和解並撤回上訴，雙方已就子女扶養費一併和解，
  惟相對人又以原審判決為執行名義聲請執行，聲請人已提起債
  務人異議之訴，現由本院以100年度訴字第204號事件受理中等
  情，業據本院調閱上開執行事件卷宗及本院100年度訴字第204
  號事件卷宗核閱無訛。故依前揭規定，聲請人聲請停止上開執
  行事件之執行程序，為有理由，本院自得裁定相當並確實之擔
  保而停止系爭執行事件之強制執行程序。次查，相對人蔡于涵
  持上開執行名義聲請執行之債權額為495,000元、相對人蔡力
  程之債權額為720,000元，再參酌上開債務人異議之訴事件至
  二審終結之期間推定為3年4個月（參照各級法院辦案期限實施
  要點第2條規定民事通常程序第一審審判案件期限1年4個月，
  第二審審判案件期限2年），則相對人因聲請人聲請停止執行
  所受損害，應為在該民事訴訟程序進行期間上開可及時受償金
  額按法定利率年息5﹪計算之金額即202,500元【計算式：（49
  5,000＋720,000）×5﹪÷12×40＝202,500】，是本件供擔保
  金額以202,500元為適當。
四依強制執行法第18條第2項，裁定如主文。
中    華    民    國   100    年    4     月    29    日
                  民事第三庭  法  官  蘇雅慧
為正本係照原本作成。
如對本裁定抗告須於裁定送達後10日內向本院提出抗告狀，並繳
納裁判費新臺幣1,000元。
中    華    民    國   100    年    4     月    29    日
                              書記官  李佳惠